【裁判字號】    90,簡上,5
【裁判日期】    891211
【裁判案由】    偽造文書
【裁判全文】
臺灣臺東地方法院刑事判決                              九十年度簡上字第五號
    上  訴  人  臺灣台東地方法院檢察署檢察官
    被      告  甲○○
右上訴人因公共危險案件，不服本院台東簡易庭中華民國八十九年十二月十一日八十
九年度東簡字第三七二號第一審簡易判決，提起上訴，本院合議庭為第二審判決如左
：
        主  文
原判決撤銷。
甲○○變造交通部製發汽車駕駛執照，足以生損害於公眾，處拘役拾伍日，如易科罰
金，以參佰元折算壹日。
扣案之變造「江伯明」汽車駕駛執照上所貼甲○○照片壹張沒收。
        事實及理由
一、本件犯罪事實及證據引用第一審判決書之記載。
二、查原審關於犯罪事實、證據及應適用之法條均引用檢察官聲請簡易判決處刑書之
    記載，顯然認定被告係犯刑法第二百十二條之變造駕駛執照等特種文書罪，惟卻
    於主文欄諭知被告係犯行使上開特種文書罪，並於論罪法條引用刑法第二百十六
    條，又未對於認定被告行使部分犯行之理由提出說明，原審判決即非合法。又本
    件被告變造駕駛執照之犯行事證已臻明確，復查無任何證據可資證明被告有行使
    該變造駕駛執照之犯行，被告變造特種文書之犯行堪以認定。
三、檢察官上訴意旨略以：被告變造機車駕照目的係為逃避通緝，增加逮捕困難，嚴
    重影響司法權行使，非為圖一時便利或為求職謀生，又被害人係被告之同母異父
    弟，被告罔顧手足之情，原審量刑顯然過輕；此外，被告接連遭法院及軍事法院
    通緝，現又因檢肅流氓條例案件於本院，顯見被告素行不良，有再犯之虞，原審
    諭知緩刑亦屬輕縱。查原審審酌被告之品行、智識程度、犯罪之動機及其犯罪後
    態度等一切情狀後，量處如上述所示之刑，固非無見，惟本件被告曾犯竊盜、殺
    人未遂、過失傷害、麻醉藥品管理條例、賭博等罪、又曾因流氓案件交付感訓處
    分，現又因施用毒品執行強制戒治中，前科累累，有台灣高等法院被告全國前案
    紀錄表在卷可稽，本次犯罪之刑罰若非執行予以懲儆，被告實有再犯之可能，原
    審諭知緩刑，尚有未妥，檢察官上訴為有理由，本院爰依法撤銷原判決，並自為
    判決。
四、核被告所為，係犯刑法第二百十二條之變造特種文書罪，爰審酌被告之智識能力
    、犯罪動機、所生損害、及犯後態度等一切情狀量處如主文所示之刑，並諭知易
    科罰金之標準。扣案之變造「江伯明」汽車駕駛執照上所貼甲○○照片壹張，為
    被告所有供犯罪所用之物，業據被告陳明在卷，依法宣告沒收之。
據上論結，應依刑事訴訟法第四百五十五條之一第三項、第三百六十九條第一項前段
、第三百七十三條、第三百六十四條、第二百九十九條第一項前段、刑法第二百十二
條、第四十一條第一項前段、第三十八條第一項第二款、罰金罰鍰提高標準條例第一
條前段、第二條判決如主文。
本案經檢察官楊大智到庭執行職務
中      華      民      國    九十      年      五      月     九     日
                           臺灣臺東地方法院刑事庭
                            審判長法  官 蔡 勝 雄
                                  法  官 范 智 達
                                  法  官 袁 雪 華
右正本證明與原本無異。
本件不得上訴。
                                  書記官 林 建 成
中      華      民      國    九十      年      五      月     十     日
刑法第二百十二條：
偽造、變造護照、旅券、免許證、特許證及關於品行、能力、服務或其他相類之證書
、介紹書，足以生損害於公眾或他人者，處一年以下有期徒刑，拘役或三百元以下罰
金。


司法院資訊處製作；財團法人民間司法改革基金會備份。
